【裁判字號】    98,易,176
【裁判日期】    980831
【裁判案由】    竊盜
【裁判全文】
臺灣新竹地方法院刑事判決               98年度易字第176號
公  訴  人  臺灣新竹地方法院檢察署檢察官
被      告  丙○○
上列被告因竊盜案件，經檢察官提起公訴（98年度偵字第4889、
5580號），本院裁定以簡式審判程序審理，判決如下：
    主  文
丙○○犯竊盜罪，累犯，處有期徒刑伍月，如易科罰金，以新臺
幣壹仟元折算壹日；又犯竊盜罪，累犯，處有期徒刑伍月，如易
科罰金，以新臺幣壹仟元折算壹日，扣案之機車鑰匙壹支沒收。
應執行有期徒刑柒月，如易科罰金，以新臺幣壹仟元折算壹日，
扣案之機車鑰匙壹支沒收。
    事  實
一、丙○○曾於民國96年間因竊盜及贓物等案件，經本院以96年
    度竹東簡字第88號、96年度易字第469號及96年度易字第772
    號判決分別判處有期徒刑5月、6月、7月、3月、3月及3月確
    定，嗣上開6罪經定應執行有期徒刑1年9月確定，於96年8月
    23日入監執行，於98年4月7日執行完畢。
二、詎丙○○仍不知悔改，因缺乏金錢及交通工具使用，於98年
    6月19日晚上10時許，徒步至甲○○所租用，位在新竹縣五
    峰鄉大隘村58號旁之檳榔攤前，見該檳榔攤後門未上鎖，其
    內無人看管，基於意圖為自己不法之所有，徒手轉開門把後
    侵入檳榔攤內（侵入建築物部分未據告訴），竊取甲○○所
    有，放置在檳榔攤內準備販售之米酒4瓶、長壽3號香菸1條
    及白長壽香菸1包，得手後供己使用。復另行起意，基於意
    圖為自己不法所有之犯意，於同年7月12日凌晨1時10分許，
    在新竹縣竹東鎮○○路○段199巷65號前，見乙○○所有之車
    號HNY-386號重型機車停在路邊無人看管，乘無人注意之際
    ，以其所有之機車鑰匙1支插入電源開關後發動引擎之方式
    ，竊得該部機車供己代步使用。嗣甲○○發現其檳榔攤遭竊
    後報警處理，警方且另於同年7月21日凌晨2時30分許，在新
    竹市○○路1號前，查獲丙○○騎乘竊得之上開機車，並扣
    得機車鑰匙1支而查獲上情。
二、案經新竹縣政府警察局竹東分局及新竹市警察局第二分局報
    請臺灣新竹地方法院檢察署檢察官偵查起訴。
    理  由
一、本件被告丙○○所犯竊盜罪，非死刑、無期徒刑、最輕本刑
    為3年以上有期徒刑之罪，或高等法院管轄第一審之案件，
    被告於本院行準備程序進行中，就被訴事實為有罪之陳述，
    經本院認合於刑事訴訟法第273條之1之規定，裁定進行簡式
    審判程序，合先敘明。
二、上述事實，業經被告丙○○於警詢、偵查中及本院審理時坦
    白承認，核與證人即被害人甲○○、乙○○於警詢中指訴情
    節相符，並有贓物認領保管單、車輛尋獲電腦輸入單、車籍
    查詢基本資料詳細畫面各1份、現場指認照片4張及扣案之鑰
    匙1支在卷可稽，足見被告之自白與事實相符，應可採信。
    本案事證明確，被告犯行洵堪認定，應依法論科。
三、論罪與科刑：
(一)、罪名─
      核被告所為，係犯刑法第320條第1項之竊盜罪。被告先後
      2次竊盜犯行，犯意各別，行為互殊，應予分論併罰。
(二)、累犯─
      被告曾於96年間，因竊盜及贓物等案件，經本院以96年度
      竹東簡字第88號、96年度易字第469號及96年度易字第772
      號判決分別判處有期徒刑5月、6月、7月、3月、3月及3月
      ，嗣定應執行刑有期徒刑1年9月確定，自96年8月23日入
      監執行，於98年4月7日執行完畢，有臺灣新竹地方法院檢
      察署刑案資料查註紀錄表及臺灣高等法院被告前案紀錄表
      各1份在卷可供參考，其受有期徒刑之執行完畢後，5年以
      內故意再犯有期徒刑以上刑之上開2竊盜罪，均為累犯，
      均應依刑法第47條第1項之規定加重其刑。
(三)、科刑─
      爰審酌被告素行不佳，甫因竊盜案件執行完畢，猶不知悔
      改，僅為一己之私而竊盜機車供己代步，又侵入檳榔攤內
      竊取煙、酒供己使用，惟竊得財物價值不高，造成被害人
      之損失不大，兼衡其犯罪之動機、生活狀況、品行、智識
      程度、手段及犯罪後坦承犯行，態度尚稱良好，暨被告之
      父親已賠償被害人甲○○損害，業經被告供明在卷，並有
      本院公務電話紀錄1份在卷可佐等一切情狀，分別量處如
      主文所示之刑。又因98年6月19日公布之司法院釋字第662
      號解釋：「中華民國94年2月2日修正公布之現行刑法第41
      條第2項，關於數罪併罰，數宣告刑均得易科罰金，而定
      應執行之刑逾6個月者，排除適用同條第1項得易科罰金之
      規定部分，與憲法第23條規定有違，並與本院釋字第366
      號解釋意旨不符，應自本解釋公布之日起失其效力」。故
      對於數罪併罰，數宣告刑均得易科罰金，而定應執行之刑
      超過有期徒刑6月之案件，依司法院釋字第662號解釋意旨
      ，仍得易科罰金，爰就其宣告之刑度併諭知易科罰金之折
      算標準及定其應執行之刑。
(四)、沒收─
      扣案之機車鑰匙1支，為被告所有，供其為竊盜車號HNY-3
      86號重型機車所用之物，業經被告供明在卷，應依刑法第
      38條第1項第2款之規定宣告沒收。
(五)、至被告供稱被害人甲○○為叔叔輩之親族，惟經詢問被害
      人甲○○表示與被告並無親戚關係，僅因部落鄰居關係而
      以叔叔相稱，有本院公務電話紀錄1份在卷可參，且被告
      於本院審理時亦陳稱：被害人甲○○的祖先領養被告之祖
      先，但年代久遠，並不清楚是哪一個祖先被領養等語，有
      卷附98年8月28日簡式審判筆錄1份可稽，足徵，被告與被
      害人甲○○間，與刑法第324條第2項規定的親屬關係有間
      ，附此敘明。
據上論斷，應依刑事訴訟法第273條之1第1項、第299條第1項前
段，刑法第320條第1項、第47條第1項、第41條第1項前段、第38
條第1項第2款、第51條第5款，司法院釋字第366號、第662號解
釋，刑法施行法第1條之1第1項、第2項前段，判決如主文。
本案經檢察官張嘉宏到庭執行職務
中    華    民    國    98    年    8     月    31    日
                  刑事第六庭  法  官  林昌義
以上正本證明與原本無異。
如不服本判決應於收受本判決後10日內向本院提出上訴書狀，上
訴書狀應敘述具體理由。上訴書狀未敘述上訴理由者，應於上訴
期間屆滿後20日內補提理由書狀於本院 (均須按他造當事人之人
數附繕本 )「切勿逕送上級法院」。
中    華    民    國    98    年    8     月    31    日
                              書記官  黃詩傑
附錄論罪科刑法條：
中華民國刑法第320條第1項
意圖為自己或第三人不法之所有，而竊取他人之動產者，為竊盜
罪，處5年以下有期徒刑、拘役或5百元以下罰金。


司法院資訊處製作；財團法人民間司法改革基金會備份。
